【裁判字號】    89,上易,753
【裁判日期】    890530
【裁判案由】    傷害
【裁判全文】
臺灣高等法院臺南分院刑事判決            八十九年度上易字第七五三號   Ｃ
      上  訴  人
      即  被  告  乙  ○  ○
右上訴人因傷害案件，不服臺灣雲林地方法院八十九年度易字第一二五號中華民國八
十九年三月十日第一審判決（起訴案號：臺灣雲林地方法院檢察署八十九年度偵字第
二七號），提起上訴，本院判決如左：
      主      文
上訴駁回。
      事      實
一、乙○○、丙○○係兄弟，乙○○曾於八十年間因賭博罪，經臺灣臺北地方法院判
    處罰金；丙○○於八十五年間因重利罪，經臺灣高等法院高雄分院判處有期徒刑
    十月，緩刑四年確定，現仍緩刑中，均不知警愓。緣八十八年七月六日，乙○○
    、丙○○聞悉其父親陳正興遭甲○○毆傷，因此氣憤，心生不滿，竟基於傷害犯
    意之聯絡，於同日下午七時許，由乙○○手持棒球棒一支，二人聯袂至甲○○位
    於雲林縣北港鎮溝皂里溝皂五十六之十四號（起訴書誤繕為一０二號）住處，踹
    開房門，侵入屋內（侵入住宅部分未據告訴），欲毆打甲○○，適經鄰人蔡從阻
    攔，並搶下球棒，衝突中乙○○以腳踢中甲○○左腿部，致甲○○左膝外側腫痛
    瘀青。嗣因鄰人勸阻，乙○○、丙○○始作罷離去。
二、案經甲○○訴請臺灣雲林地方法院檢察署檢察官偵查起訴。
      理      由
一、訊之上訴人即被告乙○○、丙○○均矢口否認有傷害犯行，乙○○辯稱：因甲○○打斷伊父之手，伊前去理論發生口角，另有人由後將伊抱住，伊推開甲○○，
    並未毆打甲○○等語。丙○○辯稱：伊係前去勸架，沒有打人等語。惟查右揭事
    實業據告訴人甲○○於偵查及原審法院審理中指訴不移，核與目擊證人蔡從、蔡
    天賜於原審法院審理中結證情節相符，又被害人所受傷勢並經醫師驗明填有診斷
    書一紙附卷可稽，被告空言否認，不足採信，其傷害犯行，罪證明確，洵堪認定
    。
二、查被告乙○○以腳踢甲○○左腿部，致甲○○左膝外側腫痛瘀青。核其所為，係
    犯刑法第二百七十七條第一項傷害罪。該二人互有犯意之聯絡及行為之分擔，均
    應論以為共同正犯。原審以被告罪證明確，因予適用刑法第二十八條、第二百七
    十七條第一項、第四十一條、罰金罰鍰提高標準條例第一條前段、第二條規定，
    並審酌被告乙○○有賭博前科；被告丙○○則有重利前科，且在緩刑期內再犯罪
    ，係因其父為甲○○毆傷而啟犯罪動機、犯罪時雖持有球棒，但為鄰人搶下時，
    並未作強烈反抗，而被害人所受傷害程度相當輕微，與及被告犯罪後否認犯罪，
    且未取得告訴人諒解或賠償其損害等之態度不佳等一切情狀，各量處拘役五十日
    ，並諭知如易科罰金，以三百元折算一日之折算標準。本院經核原判決認事用法
    ，並無不合，量刑亦稱允當。上訴意旨，空言否認犯罪，並指摘原判決不當，為
    無理由，應予駁回。
據上論結，應依刑事訴訟法第三百六十八條，判決如主文。
本案經檢察官曾顯智到庭執行職務。
中    華    民    國      八十九      年      五      月      三十      日
                                  臺灣高等法院臺南分院刑事第五庭
                                      審判長法官  茆    臺    雲
                                            法官  曾    平    杉
                                            法官  李    文    福
右正本證明與原本無異。
不得上訴。
                                      法院書記官  徐    瑞    清
中    華    民    國      八十九      年      五      月     三十    日
附錄：本判決論罪法條
刑法第二百七十七條
  傷害人之身體或健康者，處三年以下有期徒刑、拘役或一千元以下罰金。
  犯前項之罪因而致人於死者，處無期徒刑或七年以上有期徒刑，致重傷者，處三年
  以上十年以下有期徒刑。


司法院資訊處製作；財團法人民間司法改革基金會備份。
